臺灣新竹地方法院刑事判決　　　　　　　　　　　　　　九十年度訴字第三五三號
　　公　訴　人　臺灣新竹地方法院檢察署檢察官
　　被　　　告　庚○○
　　選任辯護人　徐國楨
　　　　　　　　曾能煜
　　被　　　告　戊○○
右列被告因違反毒品危害防制條例等案件，經檢察官提起公訴( 九十年度偵字第一四
二五號 )，本院判決如左：
    主  文
庚○○意圖販賣而持有第一級毒品，處有期徒刑拾年貳月；扣案之毒品海洛因伍包
( 合計淨重壹柒貳點柒肆公克、包裝重肆點肆公克、純度百分之玖貳點壹捌、純質淨
重壹伍玖點貳公克 )均沒收並銷燬之。又行使變造國民身分證、駕駛執照，足以生
損害於公眾及他人，處有期徒刑肆月；扣案之丙○○國民身分證、駕駛執照上所換貼
之「庚○○」相片各壹張均沒收。應執行有期徒刑拾年肆月，扣案之毒品海洛因伍
包( 合計淨重壹柒貳點柒肆公克、包裝重肆點肆公克、純度百分之玖貳點壹捌、純質
淨重壹伍玖點貳公克 )均沒收並銷燬之；扣案之丙○○國民身分證、駕駛執照上所
換貼之「庚○○」相片各壹張均沒收。
戊○○施用第一級毒品，累犯，處有期徒刑拾月；扣案之毒品海洛因伍包( 合計淨重
壹點肆伍公克、包裝重壹貳點玖伍公克、純度百分之柒點伍貳、純質淨重零點壹壹公
克 )、含海洛因成分之煙捲壹支( 淨重零點捌玖公克 )均沒收並銷燬之。
    事  實
一、庚○○前於民國八十一年三月間因違反麻醉藥品管理條例案件，經臺灣臺中地方
    法院以八十年度訴字第二四五二號判決判處有期徒刑五年五月，並經臺灣高等法
    院臺中分院以八十一年度上訴字第五五四號判決駁回販賣麻醉藥品部分上訴，撤
    銷吸用麻醉藥品部分罪刑後，仍量處有期徒刑五年五月，經最高法院以八十一年
    度臺上字第六二八五號判決駁回上訴確定在案，復於八十四年間因違反麻醉藥品
    管理條例、肅清煙毒條例、槍砲彈藥刀械管制條例等案件，經臺灣高等法院臺中
    分院以八十四年度聲字第九八號裁定執行刑為有期徒刑十年六月，嗣於八十八年
    八月二十六日因上開案件縮短刑期假釋出監( 縮刑期滿日期為九十六年十二月二
    十三日 )，猶未悔改，竟於假釋期內，又因違反毒品危害防制條例案件，經臺灣
    臺中地方法院檢察署檢察官於八十九年十一月六日以八十九年度毒偵字第五八六
    九號發布通緝後，於八十九年十二月間，行經臺中市○○路、文心路交叉路口時
    ，因見丙○○前於八十九年間駕駛車牌號碼七Ｐ〡八○六號營業小客車停放在臺
    中市○○路、民生路口休憩時遭不詳人士所竊取之國民身分證、汽車駕駛執照遺
    置在該處地上，竟意圖為自己不法之所有，將上開脫離本人所持有之國民身分證
    、駕駛執照，侵占入己，再返回臺中縣東勢鎮○○里○鄰○○街西盛巷二五號住
    處，將侵占所得之丙○○國民身分證、汽車駕駛執照各換貼上自己之照片，以便
    日後遇警查緝時提示使用，足以生損害於丙○○及戶政機關對身分證管理、監理
    機關對駕駛執照管理之正確性。復因有煙毒前科，明知海洛因為第一級毒品，竟
    於不詳時間、地點，取得第一級毒品海洛因後，另萌販賣毒品營利意圖，經由戊○○聯繫綽號「小胖」之成年男子，相約於九十年二月二十七日晚間九時許，在
    新竹縣竹東鎮○○街八十三巷一號四樓戊○○及丁○○租住處謀議毒品交易事宜
    ，旋由庚○○於九十年二月二十七日晚間九時許自臺中攜帶第一級毒品海洛因五
    包( 合計淨重一七二．七四公克、包裝重四．四公克、純度百分之九二．一八、
    純質淨重一五九．二三公克 )前往上址與綽號「小胖」之成年男子及陪同綽號「
    小胖」之男子前來該處之友人乙○○、戊○○會面，圖將所持毒品售賣予綽號「
    小胖」之成年男子，惟因綽號「小胖」之男子稍後有事外出，雙方乃未談及交易
    數量及價格，庚○○即與乙○○暫留該處等候綽號「小胖」之成年男子返回後續
    談毒品交宜事宜，並以自己另外攜來之毒品海洛因混合溫水，再以自己帶來之一
    支注射針筒注射之方式，進入上址房間內施用毒品海洛因( 庚○○涉犯施用毒品
    罪刑部分，另由臺灣新竹地方法院檢察署檢察官處理 )，待庚○○施用毒品完畢
    走出房間後，即於當日晚間十時許，為據線報前往該處查緝毒品交易事宜之警員
    跟隨外出購物之戊○○室友丁○○及夏女友人甲○○進入上址時在客廳逮獲庚○○，並在客廳桌上扣得庚○○意圖販賣而持有之第一級毒品海洛因五包( 合計淨
    重一七二．七四公克、包裝重四．四公克、純度百分之九二．一八、純質淨重一
    五九．二三公克 )及與本件犯罪事實無關庚○○所有之注射針筒七支，且在客廳
    桌上及庚○○身上共取出與本件犯罪事實無關之新臺幣( 下同 )十五萬二千元，
    嗣庚○○即向警方僭稱其係丙○○，並取出上開變造之國民身分證及汽車駕駛執
    照加以行使，旋即為警識破而當場扣得其所變造之國民身分證及汽車駕駛執照各
    一張。
二、戊○○曾於民國八十六年九月十二日因違反麻醉藥品管理條例及槍砲彈藥刀械管
    制條例案件，經臺灣彰化地方法院以八十六年度易字第一七九一號刑事判決分別
    判處有期徒刑三月及二月，合併應執行有期徒刑四月確定，甫於八十六年十月十
    七日易科罰金執行完畢，猶未悔改，復於八十六年間因施用毒品案件，經臺灣彰
    化地方法院裁定送觀察、勒戒後，認無繼續施用毒品傾向，而為臺灣彰化地方法
    院於八十七年七月十三日以八十六年度易字第二八九七號判決免刑並經確定在案
    ，又於五年內再因施用毒品案件，於八十七年間經臺灣臺中地方法院裁定送觀察
    、勒戒後，認有繼續施用毒品之傾向，經該院以八十七年度毒聲字第三六七八號
    裁定令入臺灣臺中戒治所施以強制戒治，嗣經裁定停止戒治付保護管束，並於八
    十八年十二月三日保護管束期滿，且於八十九年四月十五日經臺灣臺中地方法院
    檢察署檢察官，以八十九年度戒毒偵字第二三九號為不起訴處分( 因二犯觀察、
    勒戒後，有繼續施用毒品傾向，應行起訴，檢察官誤為不起訴處分 )確定。仍不
    知警惕，竟基於施用第一級毒品海洛因之犯意，於九十年二月二十七日，在新竹
    縣竹東鎮○○街八十三巷一號四樓租住處，以將毒品海洛因滲入香煙吸食之方式
    施用毒品海洛因一次，嗣於九十年二月二十七日晚間十時許，為警在戊○○上開
    租住處房間內扣得毒品海洛因五包( 合計淨重一．四五公克、包裝重一二．九五
    公克、純度百分之七．五二、純質淨重零．一一公克 )、含海洛因成分之煙捲一
    支( 淨重零．八九公克 )，經採集其尿液送鑑結果亦呈嗎啡陽性反應，始查悉上
    情。
三、案經新竹市警察局第一分局報請臺灣新竹地方法院檢察署檢察官偵查起訴。
    理  由
一、訊據被告庚○○對其於右揭時地拾獲丙○○遭竊之國民身分證及駕駛執照後，侵
    占入己，並將侵占所得之丙○○國民身分證、汽車駕駛執照各換貼上自己之照片
    ，且於前揭時地為警查獲時取出上開變造之國民身分證及汽車駕駛執照加以行使
    之犯罪事實固供承不諱，惟矢口否認有何右揭意圖販賣而持有毒品犯行，辯稱：
    查獲之毒品是綽號「小胖」之成年男子所有，伊係攜帶現金前往戊○○租住處欲
    向綽號「小胖」之成年男子購買毒品云云。經查：
    (一)意圖販賣持有毒品部分：
    １、如事實欄所述在戊○○租住處客廳桌上查獲之白粉五包經送驗結果，均含毒
        品海洛因成分( 合計淨重一七二．七四公克、包裝重四．四公克、純度百分
        之九二．一八、純質淨重一五九．二三公克 )，有法務部調查局編號000
        000000號鑑定通知書一紙附卷可稽( 詳偵查卷第九十九頁 )，自堪認
        扣案之該五包白粉悉屬第一級毒品海洛因之情無疑。
    ２、被告庚○○自始至終均否認扣案之海洛因為其所有，且於偵審中均供稱海洛
        因係綽號「小胖」之男子所有等語，惟查共同被告戊○○於警訊時就上開在
        其租住處客廳桌上所查獲之毒品海洛因五包來源既陳稱：「在客廳桌上共查
        獲海洛因五包重一七七．四公克、滲有海洛因針筒二支、注射針筒五支( 未
        使用過 )是庚○○帶來使用的。另在桌上之海洛因一小包重○．五公克、安
        非他命三小包重○．九公克、吸食器一組是一名綽號『小胖』之男子所有。
        在房間查獲瓶裝白色粉末疑似海洛因一瓶重一四公克、海洛因一小包重○．
        五公克、滲有海洛因香煙一支是『小胖』放在我這裡的。」、「當時有我和
        乙○○、庚○○三人在客廳看電視，海洛因毒品當時就放在桌上，後來丁○○及甲○○二人由屋外進入屋內時，即被埋伏之警員查獲。」、「庚○○拿
        了五包重約一七七公克海洛因是要賣給綽號『小胖』男子，庚○○預計以三
        、四十萬元之代價賣給『小胖』」等語明確( 詳偵查卷第六頁及其反面 )，
        且於偵查初訊時亦稱：「東西是庚○○和『小胖』的，警察來時『小胖』剛
        好出去。」等語( 詳偵查卷第四十四頁 )，核與證人乙○○於警訊時所稱：
        其當時在房內，客廳之桌上即有吸食器及一個小鐵盒子，內有少量安非他命
        ，時至同日晚間九時許庚○○一人到來拿著牛皮紙袋之海洛因，．．．庚○○到場時本來是用舊報紙包住五包海洛因，後來用牛皮紙袋包裝，並拿出七
        支注射針筒放在桌上等語( 詳偵查卷第二十一頁、第二十二頁 )，繼於偵訊
        時同稱：當日是戊○○打電話叫庚○○帶毒品過來，當時帶來時以舊報紙包
        住，後來拆開時裡面的東西有破一個洞，才再以牛皮紙包起來等語( 詳偵查
        卷第七十三頁反面 )，及本院調查時陳稱：其係與『小胖』共同前往戊○○
        租住處，『小胖』去戊○○租住處時並未帶東西，嗣後庚○○抵達時手上有
        提一個手提袋，裡面裝什麼，其不清楚，庚○○進來的時候，其剛好去廁所
        ，不在現場，後來看到庚○○手上在弄海洛因，本來海洛因是用報紙包著，
        因為報紙撕一撕又弄出來，後來改用牛皮紙袋裝等語( 詳本院卷第六十七頁
        至第六十八頁 )相符，足見在被告戊○○租住處客廳桌上所查獲之毒品海洛
        因五包確係被告庚○○所有無訛。至共同被告戊○○嗣於本院調查時雖改稱
        ：扣案毒品是『小胖』帶來的，因為警察叫我說是庚○○的，否則就是屋主
        的，而因沒有抓到『小胖』，我才說毒品是庚○○的乙節，惟共同被告戊○○於警訊時既已就其租住處客廳、房間所查獲之毒品分別供述係屬被告庚○○、綽號『小胖』男子所有，則其如慮綽號『小胖』之男子未經警逮獲，會
        遭警硬指在其租住處客廳查獲之海洛因係屬其所有，理應不會仍稱在其房間
        內另查獲之海洛因係屬綽號『小胖』之男子所有，而使自己陷於不利之境地
        ？且進而陳述被告庚○○預計在其租住處販售毒品予綽號『小胖』男子，是
        戊○○嗣後翻異前詞，顯與常情不符，應係迴護被告庚○○之詞，要難採信
        。
    ３、證人即查獲本件之新竹市警察局第一分局刑事組小隊長辛○○於本院到庭結
        證：「我們經有人檢舉毒品交易，乃於查獲前十幾分鐘在門口埋伏，看到有
        一對男女進來，即丁○○及甲○○，我們在門外聽到男女都有提到說，什麼
        東西放在桌上，是可以試看看，是在丁○○進去之前聽到的。」、「我們跟
        隨丁○○進入屋內後，看到戊○○當時在客廳，庚○○往儲藏室跑，屋內還
        有一個男的是乙○○，他跟戊○○站在那邊，毒品在桌上找到，用一個白色
        信封袋裝著，在戊○○房間找到少量的海洛因和吸食工具。」、「依照線報
        稱是一個臺中來的叫劉董要賣海洛因毒品，說有大宗海洛因。」、「我們在
        屋外聽到裡面的人講說，我已經通了、通了( 通緝的意思 )，且是臺中來的
        ，說吸的東西放在桌上，都是同一人講的，另外一人講的話我聽不清楚。」
        等語屬實( 詳本院卷第一一四頁至第一一五頁 )，核與戊○○於警訊時陳稱
        被告庚○○攜帶五包海洛因是要前來賣給綽號『小胖』男子乙節相符，應認
        警員所獲線報稱被告庚○○持有海洛因在上址準備販賣一節，足堪信為真實
        。參之扣案之海洛因經送驗結果純質淨重高達一五九．二三公克，價值匪淺
        ，應屬巨量毒品，且已分裝成五包置放在戊○○上開租住處客廳桌上，則被
        告庚○○如係為本人施用何需攜帶前開巨量之毒品前往戊○○租住處，足見
        被告庚○○於被查獲持有安非他命時，應有販賣之意圖，應甚明確。
    ４、毒品交易之動機與標的數量，因人因案各異其趣，在論理上並無絕對之關連
        。其為自行施用目的而一次購入多量者，尚非通常社會經驗所未見，自不得
        僅憑查獲毒品數量多寡，逕行排除其他有利於被告之可能，推測其在購毒之
        初即已謀為販賣。本案扣押被告庚○○所持之毒品總重雖達百餘公克，但依
        上述說明，如無其他確實之佐證，亦難據此臆測被告庚○○自始意圖營利而
        販入毒品。查證人乙○○於偵訊時既證述：「我不知道庚○○拿出那麼多毒
    品要作什麼，當時是我、庚○○、戊○○三人在場，．．．現場查扣之十五
        萬二千不知道是何人所有。」等語明確( 詳偵查卷第七十三頁反面 )，且於
        本院到庭時亦證述：「我當日與『小胖』一同前往戊○○租住處時，只有戊○○、甲○○、丁○○在場，庚○○不在，約隔一個多鐘頭，庚○○才來，
        庚○○來時只有我和戊○○在場，丁○○、甲○○出去買東西，『小胖』說
        他要出去一下，又回來一下，有看到庚○○，約十分鐘又出去了，就沒有回
        來，當日庚○○沒有跟『小胖』談話，『小胖』出去時沒有拿任何東西。」
        等情綦詳( 詳本院卷第一九○頁至一九四頁 )，均未言及被告庚○○已與綽
        號「小胖」之男子開始談論毒品交易之數量、價格。且證人即員警辛○○亦
        證述其在屋外轉角樓梯埋伏時並未聽到屋內有提到毒品交易之話語，參之共
        同被告戊○○亦陳稱：庚○○當日有與「小胖」談話，但我沒有注意聽談話
        內容等情( 詳本院卷第一三七頁 )，均不能憑此即認定被告庚○○有與「小
        胖」開始談及毒品交易之事，且與「小胖」達成買賣毒品之合意。而當日為
        警查獲時雖扣得現金十五萬二千元，惟據證人辛○○證述：現金有一部分是
        在庚○○身上搜到、有一部分是在其他地方搜到等語( 詳本院卷第一一六頁
         )，則能否據此逕認上開現金十五萬二千元係被告庚○○販賣毒品所得，尚
        非無疑，遑論「小胖」如向被告庚○○購得毒品，應無未速將毒品取走妥慎
        保管，反任意置放於戊○○租住處客廳桌上。參之證人即臺倫汽車商行業務
        員己○○亦結證：其公司曾於九十年二月二十二日向庚○○購買一臺賓士汽
        車，雙方議定價格為八十二萬元，曾於九十年二月二十一日付清價款五十五
        萬元，尾款二十七萬元則於九十年二月二十七日付清等語綦詳( 詳本院卷第
        八十五頁 )，且提出汽車買賣合約書、第七商業銀行活期儲蓄存款存摺各一
        紙附卷可稽，則被告庚○○辯稱當日為警查獲之現金十五萬二千元係其售車
        所得之價款等語，要非無據，即難推認扣案之現金十五萬二千元係被告庚○○販賣毒品所得之價款。再被告戊○○當日雖為警在上開租住處房間內扣得
        毒品海洛因五包，惟上開海洛因經送驗結果合計淨重一．四五公克、包裝重
        一二．九五公克、純度百分之七．五二、純質淨重零．一一公克，有法務部
        調查局編號第000000000號鑑定通知書一紙為憑( 詳偵查卷第九十
        八頁 )，較之當日為警在上開租住處客廳桌上查獲之被告庚○○所有之海洛
        因經送驗結果( 合計淨重一七二．七四公克、包裝重四．四公克、純度百分
        之九二．一八、純質淨重一五九．二三公克 )，顯然每包海洛因之重量、純
        度俱不相同，難認在被告戊○○上開租住處房間內扣得之毒品海洛因，係與
        被告庚○○攜來之毒品來源相同，應無疑異。
    ５、綜上，被告庚○○自偵訊中即坦承其有施用毒品海洛因，且依被告庚○○之
        前科紀錄表可知，其確有施用海洛因之惡習，故被告庚○○所買之海洛因重
        量雖達純質淨重一五九．二三公克之多，但尚不能憑此數量即認定被告庚○○於購入之初即有營利之販賣意圖，然依被告庚○○於獲案現場持分裝成五
        包之海洛因等候綽號「小胖」之成年男子返回被告戊○○租住處後續談毒品
        交宜之事實，並確有人檢舉被告庚○○將於案發時、地準備與人交易毒品，
        致警方依時前往，並查獲本案等事實觀之，本件雖未查得被告庚○○已與綽
        號「小胖」之成年男子達成買賣之合意，致無從認定被告庚○○販入之初即
        有販賣之故意，或已有販賣未遂犯行，但被告庚○○於持海洛因在被告戊○○租住處等待至為警查獲時，確係基於販賣之意圖而持有本件海洛因一節，
        應甚明確，而堪認定，是被告庚○○有意圖販賣而持有第一級毒品海洛因之
        事實，已堪認定，應依法論科。
    (二)侵占遺失物及行使變造丙○○國民身分證、汽車駕駛執照部分：
        被告庚○○對此部分之犯行，迭於偵查及本院審理中供認在卷，並經被害人
        丙○○到庭陳述明確，且有經被告庚○○變造之丙○○國民身分證、汽車駕
        駛執照各一張扣案為憑，是被告庚○○自白應與事實相符，而堪採信，本件
        事證明確，被告庚○○此部分犯行洵堪認定，亦應依法論科。
二、訊據被告戊○○固供承有於九十年二月二十七日，在新竹縣竹東鎮○○街八十三
    巷一號四樓租住處，以將毒品海洛因滲入香煙吸食之方式施用毒品海洛因一次之
    犯罪事實，而被告戊○○於九十年二月二十八日上午十二時三十分許經警查獲採
    其尿液送鑑結果呈嗎啡陽性反應，有新竹市衛生局不法藥物尿液初步篩檢報告書
    、新竹市警察局辦理煙毒、麻醉藥品案尿液送驗受檢人真實姓名代號對照表暨送
    驗登記簿各一紙附卷為憑( 詳偵查卷第八十一頁、第八十二頁 )，復有在被告戊○○上開租住處房間內所查獲之白粉五包，經送驗結果，均含毒品海洛因成分(
    合計淨重一．四五公克、包裝重一二．九五公克、純度百分之七．五二、純質淨
    重零．一一公克 )，又煙捲經送驗結果，含紙捲、煙草、濾嘴及海洛因等合計淨
    重零．八九公克，亦有法務部調查局編號第000000000號鑑定通知書一
    紙為憑( 詳偵查卷第九十八頁 )，被告戊○○自白與事實相符，其犯行堪以認定
    。又被告戊○○曾於八十六年間因施用毒品案件，經臺灣彰化地方法院裁定送觀
    察、勒戒後，認無繼續施用毒品傾向，而為臺灣彰化地方法院於八十七年七月十
    三日以八十六年度易字第二八九七號判決免刑。嗣於五年內再因施用毒品案件，
    於八十七年間經臺灣臺中地方法院裁定送觀察、勒戒後，認有繼續施用毒品之傾
    向，經該院以八十七年度毒聲字第三六七八號裁定令入臺灣臺中戒治所施以強制
    戒治，嗣經裁定停止戒治付保護管束，甫於八十八年十二月三日保護管束期滿，
    ，此有臺灣新竹地方法院檢察署刑案資料查註紀錄表、臺灣高等法院被告全國前
    案紀錄表各一件附卷可稽，自應依法論科。
三、按販賣毒品罪，係行為人明知其為毒品，意圖販賣營利，而將毒品購入或賣出，
    有一於此，不必二者兼備，其犯罪即為完成，此雖有最高法院二十五非字第一二
    三號判例意旨可稽，然查本件並無任何證據足以證明被告庚○○於販入前開第一
    級毒品時，即係為販賣，是被告庚○○縱有購入前開第一級毒品，自仍難認被告
    庚○○係以販賣毒品之意而購入，而依被告庚○○之施用毒品前案紀錄可知被告
    庚○○應係以為自己非法施用毒品之意而購入上開第一級毒品之後，另起意販賣
    圖利，按海洛因係毒品危害防制條例第二條第一項第一款所列之第一級毒品，核
    被告庚○○為自己施用購入海洛因後再意圖營利販賣而持有海洛因之行為，係犯
    毒品危害防制條例第五條第一項之意圖販賣而持有第一級毒品罪。被告庚○○持
    有第一級毒品海洛因之低度行為，為意圖販賣而持有海洛因之高度行為所吸收，
    不另論罪。公訴人雖認被告庚○○此部分係犯毒品危害防制條例第四條第一項之
    販賣毒品罪，惟既無證據證明被告庚○○有販賣毒品，自難繩以該罪名，惟其起
    訴之犯罪事實，與本院認定被告庚○○之基本社會事實相同，爰依法變更起訴法
    條。又被告庚○○於拾獲丙○○遭竊之國民身分證及駕駛執照後，將自己之照片
    換貼於丙○○國民身分證、汽車駕駛執照後復持以行使，核被告庚○○此部分所
    為，係犯刑法第三百三十七條之侵占遺失物罪、同法第二百十六條、第二百十二
    條之行使變造國民身分證、汽車駕駛執照罪。被告庚○○變造特種文書後復持以
    行使，變造之低度行為為高度之行使行為所吸收，不另論罪。被告庚○○所為侵
    占丙○○遭竊之國民身分證、汽車駕駛執照犯行，係單純一觸犯侵占脫離本人所
    持有之物罪。被告庚○○自承係為了規避警員查緝得予出示變造丙○○之國民身
    分證、汽車駕駛執照等特種文書而侵占遺失物，是其所犯上開二罪，有方法目的
    之牽連關係，應從一重之行使變造特種文書罪處斷，檢察官認應論以數罪而併罰
    ，尚有誤解。被告庚○○所犯前揭意圖販賣而持有第一級毒品、行使變造特種文
    書二罪間，犯意各別，罪名有異，應予分論併罰。被告戊○○施用第一級毒品海
    洛因，核其所為，係犯毒品危害防制條例第十條第一項之施用第一級毒品罪；其
    持有海洛因之低度行為，應為施用安非他命之高度行為所吸收，不另論罪；被告
    戊○○施用海洛因犯行，雖未經起訴，惟該部分與已起訴持有海洛因部分具有吸
    收犯之實質上不可分關係，本院自得一併審理，併此敘明。又被告戊○○曾於八
    十六年九月十二日因違反麻醉藥品管理條例及槍砲彈藥刀械管制條例案件，經臺
    灣彰化地方法院以八十六年度易字第一七九一號刑事判決分別判處有期徒刑三月
    及二月，合併應執行有期徒刑四月確定，甫於八十六年十月十七日易科罰金執行
    完畢，此有臺灣高等法院被告全國前案紀錄表附卷可憑，其受有期徒刑執行完畢
    後，五年內再犯本件有期徒刑以上刑之罪，為累犯，依法加重其刑。爰審酌被告
    庚○○意圖販賣而持有巨量毒品海洛因，若流入市面，將對多數人之身心健康、
    家庭和樂產生巨大不良影響，而被告戊○○施用毒品海洛因，危害健康至深且鉅
    ，且經戒治後，仍不思改進、戒斷，暨各被告犯罪動機、目的、手段及犯後態度
    等一切情狀，分別量處如主文所示之刑，並就被告庚○○部分定如主文第一項所
    示之應執行之刑，以示懲儆。
四、扣案之毒品海洛因五包( 合計淨重一七二．七四公克、包裝重四．四公克、純度
    百分之九二．一八、純質淨重一五九．二三公克 )，係毒品危害防制條例第二條
    第二項第一款之第一級毒品，應依毒品危害防制條例第十八條第一項前段之規定
    ，沒收並銷燬之。又扣案丙○○國民身分證、駕駛執照上所換貼之被告庚○○相
    片各一張，均為被告庚○○所有供變造特種文書所用之物，俱依刑法第三十八條
    第一項第二款宣告沒收。再扣案之毒品海洛因五包( 合計淨重一．四五公克、包
    裝重一二．九五公克、純度百分之七．五二、純質淨重零．一一公克 )，及煙捲
    一支( 淨重零．八九公克 )亦係毒品危害防制條例第二條第二項第一款之第一級
    毒品，應依毒品危害防制條例第十八條第一項前段之規定，沒收並銷燬之。
五、檢察官雖另以被告庚○○將丙○○之國民身分證、駕駛執照上原有之照片割下換
    貼上自己之相片，而認被告庚○○此部分亦涉有刑法第三百五十二條第一項之毀
    損文書罪嫌云云，然查，被告庚○○變造身分證、駕照之行為即當然包含改變文
    書之內容，刑法就變造特種文書既已有特別之規定，即無再論以毀損文書罪之必
    要。惟檢察官認為此部分與前揭論罪科刑之變造特種文書罪部分有想像競合之裁
    判上一罪關係，爰不另為無罪之諭知，附此敘明。
據上論斷，應依刑事訴訟法第二百九十九條第一項前段、第三百條，毒品危害防制條
例第五條一項、第十條第一項、第十八條第一項前段，刑法第十一條前段、第五十五
條、第二百十二條、第三百三十七條、第二百十六條、第五十一條第五款、第四十七
條、第三十八條第一項第二款，罰金罰鍰提高標準條例第一條前段，判決如主文。
本案經檢察官吳金棟到庭執行職務。
中      華      民      國    九十一    年      三      月     十三     日
                                  臺灣新竹地方法院刑事第一庭
                                      法  官  王佳惠
右正本證明與原本無異。
如不服本判決，應於判決送達後十日內向本院提出上訴狀( 應附繕本 )，上訴於
臺灣高等法院。
                                      書記官  江靜玲
中      華      民      國    九十一    年      三      月     十四     日
附錄本案論罪科刑之主要法條：毒品危害防制條例第五條一項、第十條第一項，刑法
第二百十二條、第二百十六條。
毒品危害防制條例第五條第一項
意圖販賣而持有第一級毒品者，處無期徒刑或十年以上有期徒刑，得併科新台幣七百
萬元以下罰金。
毒品危害防制條例第十條第一項
施用第一級毒品者，處六月以上五年以下有期徒刑。
中華民國刑法第二百一十二條
 (偽造變造特種文書罪)
偽造、變造護照、旅券、免許證、特許證及關於品行、能力服務或其他相類之證書、
介紹書，足以生損害於公眾或他人者，處一年以下有期徒刑、拘役或三百元以下罰金
。
中華民國刑法第二百一十六條
 (行使偽造變造或登載不實之文書罪)
行使第二百十條至第二百十五條之文書者，依偽造、變造文書或登載不實事項或使登
載不實事項之規定處斷。
